最高法院刑事判決　　　　　　　　　　　　　　　九十三年度台上字第六八六三號
　　上　訴　人　甲○○
　　　　　　　　乙○○
右上訴人等因違反槍砲彈藥刀械管制條例等罪案件，不服台灣高等法院中華民國九十
一年二月八日第二審判決（九十年度上訴字第二五六四號，起訴案號：台灣台北地方
法院檢察署八十九年度偵字第七五四０號），提起上訴，本院判決如左：
    主  文
上訴駁回。
    理  由
一、違反槍砲彈藥刀械管制條例部分：
按刑事訴訟法第三百七十七條規定，上訴於第三審法院，非以判決違背法令為理由，
不得為之。是提起第三審上訴，應以原判決違背法令為理由，係屬法定要件。如果上
訴理由狀並未依據卷內訴訟資料，具體指摘原判決不適用何種法則或如何適用不當，
或所指摘原判決違法情事，顯與法律規定得為第三審上訴理由之違法情形，不相適合
時，均應認其上訴為違背法律上之程式，予以駁回。上訴人甲○○、乙○○上訴意旨
略稱：(一)、乙○○雖曾於警訊及檢察官偵查時，供稱民國八十九年四月十七日起出之
四把手槍及子彈，皆係甲○○交付，要其代為保管、寄藏，且案發當日係甲○○要其
攜帶一把手槍及子彈共同赴約談判云云。惟本案之發生係因甲○○酒醉後不慎開槍所
致，乙○○無端受牽連，甲○○基於自責心態，遂向乙○○表明幫其擔下全部罪責。
因此乙○○便故意將責任推給甲○○，而為前開不實之供述。甲○○進而於檢察官偵
訊時，故意配合稱扣案槍彈係已故北聯邦份子「叢叢」（或「重重」即唐重生）交給
伊保管，伊再交予乙○○等語。然案發後上訴人等即遭羈押禁見處分，嗣警方借提乙
○○調查時，乙○○即主動告知承辦警員，坦承本案起出之全部槍彈，係施浩凱寄託
其保管、寄藏，與甲○○無關等情。茍非乙○○為供出實情，則該槍彈應無再被查獲
之可能，乙○○豈有再自動配合交出槍彈之理。再者，倘八十九年四月十七日查扣之
槍彈係唐重生交予甲○○，則甲○○於檢察官偵訊時，對於唐重生如何交付及案發當
日如何聯絡乙○○將槍彈攜出赴約等詳細情節，理當詳為供述交代，而不是僅概稱交
予乙○○之四把槍，係已故北聯邦份子「叢叢」生前交伊寄藏，而未提及相關詳細情
節，足證甲○○僅係一肩扛起無端開槍之責任，故為不實之陳述。原審未審酌及此，
僅以乙○○嗣後之供述純係迴護甲○○所為避重就輕之詞，而不予採信，有違證據法
則。(二)、乙○○前開被借提訊問時，上訴人等均在羈押禁見中，乙○○絕不可能為迴
護甲○○，甘冒加重刑責之風險，而再自動交出一把手槍及子彈，且甲○○亦在羈押
中，無法授意乙○○交出最後一把手槍及子彈，並翻異其先前所為不利甲○○之供述
，以維護自己之利益。故乙○○前開被借提時所為之自白，顯與事實相符，堪予採信
。原審未加深究，而不予採信，有判決適用法則不當之違法。(三)、乙○○前開被借提
時，主動配合起出最後一把手槍及子彈，並坦承本案所查扣之五把手槍及子彈，均係
受施浩凱委託寄藏，與甲○○無關，而非供稱僅最後起出之槍彈係施浩凱委託寄藏，
其餘先前起出之四把手槍及子彈係甲○○委託其代為寄藏、保管，有其事實審偵、審
筆錄可稽。然原審未察，強將乙○○受施浩凱委託寄藏五把手槍及子彈之行為割裂為
二，認先前起出之四把手槍及子彈係甲○○委託寄藏，最後起出之槍彈則係施浩凱委
託寄藏、保管，亦有判決適用法則不當及不載理由之違法等語。
惟查：採證認事係屬事實審法院之職權，而法院憑以認定犯罪事實之證據，並不以直
接證據為限，即綜合各種直接、間接證據，本於推理作用，為其認定犯罪事實之基礎
，如不違背經驗法則與論理法則，亦非法所不許。原判決依憑乙○○、甲○○於警訊
、檢察官偵查中所為情節相符之陳述，及乙○○對於八十九年七月十三日所查扣之槍
彈，係受施浩凱委託寄藏之部分自白，證人林昌新於警訊中之證述，卷附包廂遭槍擊
之現場照片十八幀，內政部警政署刑事警察局八十九年五月十二日刑鑑字第五０五四
四號、八十九年七月二十五日刑鑑字第九六四四八號等鑑驗通知書，並扣案如原判決
附表一、附表二所示之手槍、子彈及彈匣等證據，為綜合之判斷，認上訴人等有原判
決事實欄所載無故寄藏手槍、子彈及手槍主要組成零件之犯行，因而撤銷第一審關於
上訴人等二人部分之判決，改判依想像競合犯規定，從一重論處甲○○未經許可，寄
藏手槍（累犯）罪刑；論處乙○○連續未經許可，寄藏手槍罪刑。已詳其調查證據
之結果及證據取捨並認定犯罪事實之理由，且對甲○○嗣後否認有寄藏犯行，所辯各
節，係事後避就之詞；乙○○嗣改口附和甲○○說詞，謂全部槍彈均為施浩凱託伊寄
藏、保管，且案發當日眾人喝酒愉快，未談正事，甲○○係酒醉不慎開槍云云，為不
足採；證人林江通、吳榮裕、李慶璋、何俊輝、沈哲宏則各以酒醉、睡覺、音樂聲過
大等為由，謂不知發生何事云云，係事後迴護及避就之詞，均不足為上訴人二人有利
之認定，詳加說明指駁。又明公訴意旨另指甲○○牽連涉犯組織犯罪防制條例第三
條第一項後段之參與犯罪組織罪嫌云云。經審理結果，認上訴人被訴此部分犯罪，尚
屬不能證明，因公訴意旨認與前開成罪部分有牽連犯裁判上一罪之關係，故不另為無
罪之諭知。所為之論斷均有卷存證據資料可資覆按，就形式上觀察，要無採證認事違
背經驗法則、論理法則，或有其他違背法令之情形，尚難任意指摘為違法。按被告、
被害人、證人之陳述有部分前後不符，或相互間有所歧異時，究竟何者為可採，法院
仍得本其自由心證予以斟酌，非謂一有不符或矛盾，即應認其全部均為不可採信；茍
其基本事實之陳述與真實性無礙時，則仍非不得予以採信。原判決理由二已明就前
開證據為調查之結果，採上訴人等於警訊及檢察官偵查時所為情節相符之陳述，及乙
○○對八十九年七月十三日起獲槍彈之部分自白，與上述其他證據為綜合之判斷、取
捨，認上訴人等於警訊及檢察官偵查中之自白與事實相符，其二人有原判決事實欄所
載犯行之心證理由，核無適用法則不當、理由不備，或違背證據法則，或其他違背法
令之情形。甲○○、乙○○上訴意旨，並未依據卷內資料具體指摘原判決有何違背法
令之情形，徒憑己見，就原審採證認事職權之適法行使，及原判決已明白論斷之事項
，仍執前詞，任意指摘原判決違法，並就扣案槍、彈究係何人所寄藏，重為單純事實
之爭辯，核與法律規定得為第三審上訴理由之違法情形，不相適合。應認其二人之上
訴均違背法律上之程式，予以駁回。
二、恐嚇危害安全部分：
按刑事訴訟法第三百七十六條所列各罪之案件，經第二審判決者，不得上訴於第三審
法院，法有明文。原審依刑法第三百零五條論處上訴人甲○○、乙○○二人共同以加
害生命之事，恐嚇他人致生危害於安全（甲○○累犯）罪刑部分，核屬刑事訴訟法第
三百七十六條第一款之案件，依上開說明，既經第二審判決，自不得上訴於第三審法
院，上訴人猶一併提起上訴，顯為法所不許，應予駁回。
據上論結，應依刑事訴訟法第三百九十五條前段，判決如主文。
中　　　華　　　民　　　國　　九十三　　年　　 十二 　　月　　 三十 　　日
                              最高法院刑事第十二庭
                                  審判長法官  陳　正　庸
                                        法官  賴　忠　星
                                        法官  王　居　財
                                        法官  張　清　埤
                                        法官  林　開　任
      右正本證明與原本無異
                                              書  記  官
中　　　華　　　民　　　國　　九十四　　年　　　一　　　月　　　七　　　日
                                                                        Ｌ
